臺灣高等法院刑事判決　　　　　　　　92年度上訴字第3538號
上　訴　人
即　被　告　甲○○
上列上訴人因偽造文書等案件，不服臺灣臺北地方法院91年度訴
字第1353號，中華民國92年8 月27日第一審判決（起訴案號：臺
灣臺北地方法院檢察署91年度偵字第1287、1411號，併辦案號：
臺灣臺北地方法院檢察署93年度偵字第1579號），提起上訴，本
院判決如下：
    主  文
原判決撤銷。
甲○○連續行使偽造私文書，足以生損害於公眾及他人，處有期
徒刑陸月，如易科罰金以參佰元折算壹日。附表一各家銀行信用
卡申請書上正卡人親筆簽名欄上偽造乙○○之署押枚、侯自行
之署押壹枚，附表二各次刷卡消費之簽帳單上偽造侯自行之署押
肆枚、乙○○之署押拾肆枚（均含客戶收執聯上偽造之署押）及
附表四編號二和信電訊股份有限公司行動電話服務申請書申請人
簽章欄上偽造乙○○之署押拾貳枚均沒收。
    事  實
一、甲○○於民國93年5 月28日因洗錢防制法案件，經臺灣臺北
    地方法院判處有期徒刑4 月，上訴後，經本院判決駁回，再
    上訴，亦經最高法院於93年11月4 日判決駁回上訴確定。緣
    甲○○係任職於聯邦商業銀行（下稱聯邦銀行）承辦信用卡
    申辦業務之人員，於民國90年3 月間得知友人侯自行欲向銀
    行辦理融資貸款，甲○○以代辦融資名義取得侯自行之身分
    證影本。嗣因故未能辦成貸款，甲○○竟基於意圖為自己不
    法所有、偽造署押及行使偽造文書之概括犯意，持侯自行之
    份有限公司所出具之各類所得扣繳暨免扣繳憑單2 紙，冒用
    侯自行名義向國泰商業銀行民生分行（下稱國泰銀行，原為
    匯通商業銀行，於91年6 月3 日更名）以偽造侯自行署押1
    枚於信用卡申請書上正卡人簽名欄之方式，偽造信用卡申請
    書1 紙，據以申辦信用卡（VISA金卡）而行使，國泰銀行經
    審核侯自行之信用後，核發卡號如附表一編號一之信用卡，
    甲○○收取後，承前偽造署押、行使偽造文書之犯意，未經
    真正名義人「侯自行」之同意，即於前開信用卡背面簽名欄
    內，偽造「侯自行」署押1 枚，藉以表示係由本人親自署名
    且該簽名者於信用卡有效期間內均有權使用該卡之意思，以
    供特約商店確認持卡人身分之正確性之意後，即持前開國泰
    銀行信用卡連續於附表二編號一、編號二之時間、地點（特
    約商店）刷卡消費購物（詳附表二編號一、二），並交付信
    用卡供特約商店服務人員在印錄機上刷卡辨識，並在如附表
    二編號一至二之特約商店服務人員所交付之簽帳單第1 聯「
    持卡人簽名」欄上偽簽「侯自行」之署押各1 枚，而複寫偽
    造署押於簽帳單第2 聯（計偽造署押4 枚），以表示「侯自
    行」同意依據信用卡持卡人合約條件，按簽帳單之金額付款
    予發卡銀行之意思，分別偽造不實之簽帳單私文書後，再持
    交特約商店服務人員收執核對（客戶收執聯由甲○○取回收
    執）而行使，致各該特約商店服務人員陷於錯誤允予簽帳消
    費，因而取得如附表二編號一、二金額之財物，均足生損害
    於真正名義人「侯自行」、各該特約商店確認持卡人身分之
    正確性、國泰銀行及稅捐機關對於扣繳憑單管理之正確性；
    甲○○取得國泰銀行前開信用卡後，承前意圖為自己不法所
    有及行使偽造文書之概括犯意，連續持背面有偽造侯自行署
    名之前開國泰銀行信用卡於附表三編號一至三之時間、地點
    ，利用信用卡預借現金功能，將信用卡插入提款機，並輸入
    密碼（與信用卡同時取得）之不正方法，使提款機誤以為係
    信用卡之合法持有人之預借現金，而同意給付如附表三編號
    一至三之款項。
二、甲○○於90年6 月間（檢察官誤載為八月間）承前基於意圖
    為自己不法所有、偽造署押及行使偽造文書之概括犯意，利
    用其為母親之友人乙○○辦理大眾商業銀行（下稱大眾銀行
    ）信用卡取得乙○○所有
    轉帳繳納證明書、臺北市土地登記謄本之機會，竟未得到乙
    ○○之同意，私自影印前開資料，持以冒用乙○○之名義向
    國泰銀行、世華聯合商業銀行（下稱世華銀行）、聯邦商業
    銀行（下稱聯邦銀行），連續以偽造乙○○署押1 枚於各該
    銀行信用卡申請書上持卡人簽名欄之方式，各偽造上開銀行
    之信用卡申請書各1 紙，據以申辦各該銀行信用卡而行使，
    國泰銀行、世華銀行、聯邦銀行經審核乙○○之信用後，核
    發卡號如附表一編號二至四之信用卡，甲○○收受前開國泰
    銀行核發乙○○之信用卡（附表一編號二）時，在國內掛號
    、報值保價函件簽收欄內盜用乙○○之印章，蓋用印文1 枚
    ，以偽造信用卡收據，交由郵件處理中心而行使（甲○○收
    取其他2 家信用卡係以自己之名義代領）；甲○○收取前開
    銀行所製發之信用卡後，承前偽造署押、行使偽造文書之犯
    意，未經真正名義人「乙○○」之同意，即分別於前開信用
    卡背面簽名欄內，偽造「乙○○」署押各1 枚（計3 枚），
    藉以表示係由本人親自署名且該簽名者於信用卡有效期間內
    均有權使用該卡之意思，以供特約商店確認持卡人身分之正
    確性之意後，即持前開國泰銀行、世華銀行、聯邦銀行之信
    用卡連續於附表二編號三至九之時間、地點（特約商店）刷
    卡消費購物（詳附表二編號三至九），並交付信用卡供特約
    商店服務人員在印錄機上刷卡辨識，並在如附表二編號三至
    九特約商店服務人員所交付之簽帳單第1 聯「持卡人簽名」
    欄上偽簽「乙○○」之署押各1 枚，而複寫偽造署押於簽帳
    單第2 聯（計偽造署押14枚），以表示「乙○○」同意依據
    信用卡持卡人合約條件，按簽帳單之金額付款予發卡銀行之
    意思，分別偽造不實之簽帳單私文書後，再持交特約商店服
    務人員收執核對（客戶收執聯均由甲○○取回收執）而行使
    ，致各該特約商店服務人員陷於錯誤允予簽帳消費，因而取
    得如附表二編號三至九金額之財物，均足生損害於真正名義
    人「乙○○」、各該特約商店確認持卡人身分之正確性、國
    泰銀行、世華銀行、聯邦銀行等；甲○○取得國泰銀行、世
    華銀行、聯邦銀行信用卡後，承前意圖為自己不法所有及行
    使偽造文書之概括犯意，連續持背面有偽造乙○○署名之前
    開國泰銀行、世華銀行、聯邦銀行信用卡於附表三編號四至
    九之時間、地點，利用信用卡預借現金功能，將信用卡插入
    提款機，並輸入密碼（與信用卡同時取得）之不正方法，使
    提款機誤以為係信用卡之合法持有人預借現金，而同意給付
    如附表三編號四至九之款項。
三、甲○○承前基於意圖為自己不法所有、偽造署押及行使偽造
    文書之概括犯意，利用其為母親之友人乙○○辦理大眾銀行
    信用卡取得乙○○所有
    乙○○之
    電話服務申請書上申請人簽章欄內偽造乙○○之署押1 枚，
    藉以表示係由乙○○本人申請使用之意，復持上開偽造之申
    請書向中華電信公司申請行動電話服務而行使之；甲○○承
    前犯意連續於90年9 月6 日、同年10月4 日、同年10月30日
    ，分別持乙○○之
    下稱和信電訊公司）行動電話服務申請書上之客戶簽章欄偽
    簽「乙○○」之署押共計3 枚，複寫至次3 張申請書上（按
    申請書計有客服聯、代理商聯、經銷商聯、用戶聯等4 聯）
    ，計偽造「乙○○」之署押共計12枚，藉以表示係由乙○○
    本人申請使用之意，復持上開偽造之申請書向和信電訊公司
    申請行動電話服務而行使之，使中華電信公司、和信電訊公
    司陷於錯誤而分別核准其租用如附表四編號一、二門號（4
    組門號）之行動電話號碼，並交付上開號碼之SIM 卡以供其
    使用，足以生損害於真正名義人乙○○及中華電信公司、和
    信電訊公司對於行動電話服務管理之正確性，迨其取得上開
    行動電話號碼SIM 卡後，自90年7 月間起至91年8 月間止在
    臺北縣市地區，連續多次撥打上開行動電話對外通訊使用，
    使中華電信公司、和信電訊公司陷於錯誤而藉以詐得免費使
    用行動電話通信之財產上不法利益，共計為24602 元（中華
    電信公司8331元、和信電訊公司16271 元）。
四、案經被害人國泰銀行、世華銀行、聯邦銀行、乙○○等訴由
    臺灣臺北地方法院檢察署檢察官偵查起訴。
    理  由
一、程序問題
    依修正後刑事訴訟法施行法第7 條之3 規定：「中華民國92
    年1 月14四日修正通過之刑事訴訟法施行前，已繫屬於各級
    法院之案件，其以後之訴訟程序，應依修正刑事訴訟法終結
    之。但修正刑事訴訟法施行前已依法定程序進行之訴訟程序
    ，其效力不受影響。」經查，92年2 月6 日修正公布之刑事
    訴訟法，業於同年9 月1 日施行，而本案係於91年12月13日
    修正刑事訴訟法施行前繫屬於第一審法院，此有第一審法院
    收文章蓋於台灣臺北地方法院檢察署91年12月12日北檢茂金
    91偵緝字第1287字第10117 號送審函可稽（第1 審卷第1 頁
    ），依前開法條規定，對於提起上訴之案件，於修正刑事訴
    訟法施行前第1 審就可得為證據之證據，已依法定程序調查
    者，其效力不受影響，仍得為證據，合先敘明。
二、訊據被告甲○○坦承持前揭侯自行、乙○○之證件以聲請附
    表一之信用卡、附表四之行動電話、並持信用卡於附表二之
    時間、地點刷卡消費、附表三之時間、地點預借現金及撥打
    附表四之行動電話等事實，惟矢口否認有行使偽造文書、詐
    欺等犯行，辯稱：證件是侯自行、乙○○交給其的，辦理信
    用卡前均得到侯自行、乙○○之同意，信用卡核發後其持以
    刷卡消費係為抵償侯自行所欠之賭博及清償乙○○積欠其母
    親之會款30萬元云云。經查：
  (一)、被告持前揭侯自行、乙○○之證件以聲請附表一之信用卡
      、附表四之行動電話、並持信用卡於附表二之時間、地點
      刷卡消費、附表三之時間、地點預借現金及撥打附表四之
      行動電話等事實，業經被告自承在卷，並有原審卷附國泰
      銀行刑事陳報狀所附侯自行信用卡申請書、
      88年、89年全國建築材料股份有限公司所出具之各類所得
      扣繳暨免扣繳憑單2 紙、信用卡歷史消費還款報表、簽帳
      單影本（不含附表二編號2 該筆消費簽帳單）、乙○○之
      信用卡申請書、
      帳繳納證明書、臺北市土地登記謄本、信用卡歷史消費還
      款報表、信用卡消費簽帳單（不含附表二編號八）（以上
      均見原審卷第69頁至第84頁），世華銀行陳報狀所附乙○
      ○信用卡申請書、
      轉帳繳納證明書、臺北市土地登記謄本、消費明細表、提
      款明細表、簽帳單、信用卡對帳單（以上均見原審卷第89
      頁至第99頁），聯邦銀行陳報狀所附乙○○信用卡申請書
      、
      、臺北市土地登記謄本、信用卡簽帳單、歷年消費明細表
      、清償明細表（以上均見原審卷第50頁至第61頁），中華
      電信公司臺灣北區電信分公司臺北北區營運處函覆乙○○
      行動電話費用明細表欠費表（見原審卷第201 頁）、和信
      電訊公司函附行動電話服務申請書3 紙、欠款說明（見原
      審卷第24頁至第27頁）等足稽。
  (二)、被告因代理侯自行辦理銀行融資貸款，而取得侯自行之身
      分證影本，並持來路不明偽造之88年、89年度全國建築材
      料股份有限公司所出具之各類所得扣繳暨免扣繳憑單2 紙
      ，冒用侯自行名義向國泰商業銀行民生分行申辦附表一編
      號一之信用卡，又利用其為母親之友人乙○○辦理大眾銀
      行信用卡取得乙○○所有
      稅轉帳繳納證明書、臺北市土地登記謄本之機會，未得乙
      ○○之同意，私自影印前開資料，持以冒用乙○○之名義
      分別向國泰銀行、世華銀行、聯邦銀行申辦附表一編號二
      至四之信用卡，且持乙○○之電訊公司申請附表四之行動
      電話4 個門號等事實，有證人侯自行於原審結證稱：「朋
      友介紹認識，他（按指被告下同）說如果我缺錢的話，他
      可以幫我向銀行貸款，當時我正缺錢，我需要40萬元，所
      以請他向銀行貸款40萬元，他說只要我的
      餘證件他會準備，我拿
      單他自己去想辦法，後來他告訴我說，貸款沒有通過，沒
      有辦出來」、「我沒有委託甲○○辦理信用卡，申請書上
      的簽名也不是我簽的」、「我沒有56萬元、47萬元之收入
      ，當時我沒有工作，這兩張扣繳憑單不是我的」、「簽帳
      單均非我所簽」等語可證（以上均見原審卷第179 頁至第
      182 頁），又證人乙○○於原審結證稱：「被告母親去我
      家，他母親說他在辦理信用卡，說辦了信用卡較方便，他
      母親說辦信用卡額度是5 萬元，我答應他母親，也將印章
      交給他母親，也將地價稅稅單交給他母親」、「只是拿資
      料交給我簽，我簽了一張大眾銀行信用卡的申請書。因為
      被告母親告訴我，說辦理一張信用卡自己用較方便。」、
      「（問有無其他信用卡請被告辦理？）沒有。繳款單來後
      ，我女兒去查之後，才知道被告為我辦了4 張信用卡（按
      另3 張未經同意）。」、「（有無請被告申請行動電話？
      ）沒有。他只有將我的證件資料拿走。第2 天就還我了，
      我根本不知道他有幫我辦理這麼多東西。」等語可按（以
      上見原審卷第111 頁至第113 頁）。
  (三)、被告辯稱：侯自行欠其賭債所以持前開申辦之信用卡消費
      以還其欠款，原審傳訊證人侯自行，就此其證稱：其沒有
      欠被告賭債等語，原審訊問被告有無證據可供調查，其供
      稱：此事只有其與證人侯自行知道，沒有其他證人或證據
      等語，故被告就所辯侯自行以辦卡方式返還其賭債之詞即
      無法證明。被告又辯稱：乙○○欠其母親會款30萬元所以
      其持前開信用卡刷卡消費、預借現款以抵債云云，惟查，
      原審傳訊證人乙○○訊之是否有欠鄭梅子（即被告甲○○
      之母）會款30萬元而同意以辦附表一編號二至四之信用卡
      還債之事，證人乙○○堅詞否認，證稱：與鄭梅子之會款
      是10多年前之事，鄭梅子同意以10萬元解決，先還了6 萬
      元，所餘4 萬元是以辦卡（按指大眾銀行信用卡）之方式
      還，由被告及鄭梅子陪同其去刷機票取得47000 元，被告
      母親拿走4萬元，7千元由其取回，此筆刷卡費用其有支付
      給銀行，其係在收到世華銀行之繳款單後請其女兒去查，
      才知辦了另3張卡等語；被告之母於偵查中出庭證稱：「
      他（乙○○）10多年前欠我30萬元，說沒錢還，我叫他辦
      信用卡以還錢，即我購物抵債，有時我與兒子一起去，我
      不知道辦了幾張卡，已還我6 萬元，其餘以卡還錢，但已
      刷了多少錢並未注意」等語（見91年偵緝字第1287號卷第
      18頁），比對2 人之證詞，足認乙○○確有以辦理大眾銀
      行信用卡刷卡買機票消費之方式返還所欠鄭梅子4 萬元之
      事，至於欠款總金額是否為30萬，有無委託被告辦理其他
      3 張信用以刷卡方式清償欠款之事，並無證據證明。經核
      原審調閱被告代乙○○申請之國泰銀行、世華銀行、聯邦
      銀行信用卡之申請資料所填寫之寄送信用卡、帳單之地址
      均為「臺北市○○○路○ 段113 巷4 號3 樓」，而非乙○
      ○之
      料觀之，各信用卡於消費後，均係由被告以當月最低繳款
      額繳款，嗣被告因無力繳交信用卡消費最低應繳額後，世
      華銀行於90年10月23日以催告函通知乙○○「臺北市○○
      ○路○ 段163 巷29弄9 號」之
      發覺；次查被告代楊美美申辦附表四之行動電話4 支，依
      原審調閱之「行動電話服務申請書」上所載之帳單地址亦
      為臺北市○○○路○ 段113 巷4 號3 樓，且電話費用部分
      業經繳交，就此被告辯稱係乙○○恐其先生知道返還會款
      之事所以如此，但比對被告代侯自行申辦之國泰銀行信用
      卡之申請書所載信用卡寄送、帳單地址亦均填載為：「臺
      北市中山區○○○路○ 段113 巷4 號3 樓」，若被告所辯
      侯自行係為還賭債所以辦卡供其消費，至少此一筆帳單應
      況，若確如被告所辯乙○○辦卡係為清償所欠其母之會款
      30萬，乙○○會以辦卡之方式還債，乙○○應係無法一次
      清償之故，但刷卡還款終究是要還款，且其何時還款係以
      被告消費時為準，乙○○完全無法預測還款金額，其總金
      額係30萬元，僅將帳單寄交被告住所，豈可能不為其先生
      所查知，乙○○應不會愚昧至此。另查被告係銀行信用卡
      之業務人員，對於信用卡申請書上「正卡人簽名」欄必須
      由申請人親自簽名為被告所明知，乙○○、侯自行均非不
      能簽名，如真係如被告所辯乙○○、侯自行均同意以辦卡
      方式返還所欠債務，被告豈有不依規定，將附表一之信用
      卡申請書上「正卡人簽名」欄交由該2 人填寫，反由其代
      填寫，致事後乙○○、侯自行有否認之機會，而陷其於無
      法自辯，受刑事之訴追之結果。被告所辯各詞顯不合理，
      應係臨訟事後圖免罪責之詞，難以採信，事證明確，犯行
      足堪認定，應依法論科。
三、按在信用卡背面簽名條簽名，單純自形式上觀察，即足以表
    示信用卡之簽名者於信用卡有效之期限內有權使用該信用卡
    之辨識及證明，並非依習慣或特約表示一定用意之證明，性
    質上係屬刑法第210 條之私文書，最高法院88年度台上字第
    5730號判決採同一見解。次按簽帳單係以文字為一定之意思
    表示，持信用卡刷卡消費時，在簽帳單上簽署姓名，除表示
    已收受特約商店所交付之交易標的物或消費標的，並確認該
    筆消費之憑證，具有表示法律上權利義務關係之證明，故簽
    帳單性質上除與收據相同外，並且為信用卡發卡銀行依據此
    向簽帳人收款之憑證，屬私文書之一種。核被告甲○○以乙
    ○○、侯自行等人之
    之各類所得扣繳暨免扣繳憑單，在如附表一各家銀行信用卡
    申請書上偽造乙○○、侯自行之署押，以偽造之申請書，向
    國泰銀行、世華銀行、聯邦銀行申請附表一之信用卡，於核
    卡後並於國內掛號、報值保價函件簽收欄內盜用乙○○之印
    章，蓋用印文1 枚，以偽造信用卡收據及於附表一各家銀行
    信用卡背面偽造乙○○、侯自行之署押，偽造乙○○署押於
    中華電信公司、和信電訊公司行動電話服務申請書上，以申
    請附表四之行動電話4 支，均係犯刑法第216 條、第210 條
    之偽造私文書、行使偽造私文書罪；其持附表一之信用卡於
    附表二之時、地至特約商店消費，使店內服務人員誤信其為
    本人行使信用卡簽帳消費而陷於錯誤並交付財物，係犯刑法
    第339 條第1 項詐欺取財罪，其以所申請如附表四之行動電
    話撥打而未繳交電話費用之行為，係犯刑法第339 條第2 項
    之詐欺得利罪；其持附表一之信用卡，於附表三所示之時、
    地利用信用卡預借現金功能，將信用卡插入提款機，並輸入
    密碼之不正方法，使提款機誤以為係信用卡之合法持有人預
    借現金，所為係犯刑法第339 條之2 以不正方法由自動付款
    乙○○印文之行為，係偽造各該私文書之階段行為，又其偽
    造私文書之低度行為為行使偽造私文書之高度行為所吸收，
    均不另論罪。被告多次行使偽造私文書、詐欺取財、詐欺得
    利、以不正方法由自動付款設備取得他人之物等犯行，均時
    間緊接，方法相同，所犯構成犯罪要件相同之罪名，顯各係
    基於概括犯意為之，應分別依連續犯之規定論以一罪，並均
    依法加重其刑。被告所犯行使偽造私文書罪、詐欺取財、詐
    欺得利、以不正方法由自動付款設備取得他人之物罪間，有
    方法結果之牽連關係，為牽連犯，應從一重行使偽造私文書
    罪處斷。
四、原審以被告事證明確，予以論科，固非無見，惟查：被告業
    已於本院準備程序及審理時陸續清償對告訴人所欠款項，並
    業經告訴人即聯邦商業銀行及國泰世華銀行表示不予追究，
    有本院93年5 月4 日準備程序筆錄（見本院卷第82頁）、93
    年12月16日審判筆錄（見本院卷第126 頁）可稽。原審不及
    審酌此一犯罪後之態度，尚有未洽。
五、被告上訴以因乙○○有欠伊母親的錢，才用乙○○的信用卡
    刷卡，伊知道錯了，現在錢已還清，請求從輕量刑為由，指
    摘原判決不當，為有理由，原判決既有前揭瑕疵，自應由本
    院予以撤銷改判。爰審酌被告正值青年，不思以正當方式取
    得財物，竟偽造友人之信用卡申請書，行動電話申請書，向
    銀行申辦信用卡，電信公司辦理行動電話等行為，進而持卡
    消費購物，預借現金，或撥打行動電話，致使銀行及持卡人
    受有財產上及信用之損害，並破壞信用卡利用之便捷性、金
    融秩序及通訊安全，被告犯罪業已清償所欠款項等一切情狀
    ，量處有期徒刑6 月，並諭知易科罰金之折算標準。被告上
    訴請求本院宣告緩刑，惟查：被告有事實欄所載違反洗錢防
    制法案件經法院判處有期徒刑4 月確定之情事，不符合緩刑
    之案件，故不另為緩刑之諭知。
六、被告以乙○○、侯自行之名義向國泰銀行、世華銀行、聯邦
    銀行所申請附表一之四張信用卡，雖均係因被告犯罪所得之
    物，為被告所有，經訊之被告供稱均因搬家而滅失，已不存
    在，故均無須再依刑法第38條第1 項第3 款之規定宣告沒收
    。又被告於前開信用卡背面偽造之乙○○之署押3 枚、侯自
    行之署押1 枚，不問屬於犯人與否，雖均應依刑法第219 條
    之規定宣告沒收之，然該4 張信用卡既均已經滅失，其上偽
    造之署押亦無庸為沒收之諭知。附表一各家銀行信用卡申請
    書上正卡人親筆簽名欄上偽造乙○○之署押3 枚、侯自行之
    署押1枚 ，和信電訊公司行動電話服務申請書申請人簽章欄
    上偽造乙○○之署押12枚（中華電信公司部分因該公司資料
    為員工不法取走，無法取得，應已滅失，故不為沒收之諭知
    ）及附表二各次刷卡消費之簽帳單上偽造侯自行之署押4 枚
    、乙○○之署押14枚（均含客戶收執聯上偽造之署押，未調
    取之簽帳單因有卷附交易明細表，其上之署押亦同時宣告沒
    收），無證據證明已經滅失，不問屬於犯人與否，均應依刑
    法第219 條規定宣告沒收；被告簽帳消費、預借現金，因而
    取得之財物計285300元，均經花用而費失，業經被告供承在
    卷，則不另依刑法第38條第1 項第3 款之規定宣告沒收（最
    高法院78年台非字第107 號判例參照）。
據上論斷，應依刑事訴訟法第369條第1項前段、第364條、第299
條第1項前段，刑法第56條、第216條、第210條、第339 條第1項
、第2 項、第339 條之2 、第55條、第41條第1 項前段、第219
條，罰金罰鍰提高標準條例第1 條前段、第2 條，判決如主文。
本案經檢察官施慶堂到庭執行職務。
中　　華　　民　　國　　94　　年　　1 　　月　　13　　日
                  刑事第二庭  審判長法  官  蔡  長  溪
                                    法  官  楊  貴  志
                                    法  官  林  俊  益
以上正本證明與原本無異。
如不服本判決，應於收受送達後十日內向本院提出上訴書狀，其
未敘述上訴之理由者並得於提起上訴後十日內向本院補提理由書
。
                                    書記官  廖  月  女
中　　華　　民　　國　　94　　年　　1 　　月　　17　　日
附表：
┌────────────────────────┐
│附表一：被告甲○○冒名申辦信用卡一覽表　　　　　│
├──┬───┬─────────────────┤
│編號│名義人│金融機構及信用卡卡號　            │
├──┼───┼─────────────────┤
│ 一 │侯自行│國泰銀行、卡號：0000000000000000號│
├──┼───┼─────────────────┤
│ 二 │乙○○│國泰銀行、卡號：0000000000000000號│
├──┼───┼─────────────────┤
│ 三 │同　右│世華銀行、卡號：0000000000000000號│
├──┼───┼─────────────────┤
│ 四 │同　右│聯邦銀行、卡號：0000000000000000號│
└──┴───┴─────────────────┘
┌─────────────────────────────────┐
│附表二：被告盜刷信用卡犯行一覽表。　　　　　　　　　　　　　　　　│
├──┬────┬──────┬────────┬─────┬───┤
│編號│ 盜刷   │盜刷地點　  │使用卡別      　│ 金　 額　│有無簽│
│    │ 時間   │            │                │          │帳單  │
├──┼────┼──────┼────────┼─────┼───┤
│ 一 │90.3.19 │台北市士林區│國泰銀行、      │38000千元 │無法  │
│　　│下午6時 │天母西路21號│名義人侯自行    │　　　　　│函調  │
│　　│49分　　│1樓艾特藝坊 │卡號：          │　　　　　│      │
│　　│　　　　│  　　　　　│0000000000000000│　　　　　│　　　│
├──┼────┼──────┼────────┼─────┼───┤
│ 二 │90.3.21 │台北市○○路│    同右  　　　│23500元   │有單  │
│　　│下午9時 │16號11樓、東│    　　　　　　│      　　│　　　│
│　　│53分　　│方魅力    　│　  　　　　　　│　　　　　│　　　│
├──┼────┼──────┼────────┼─────┼───┤
│ 三 │90.8.15 │  同右  　　│國泰銀行        │10800元   │有單  │
│　　│下午10  │  　　　　　│名義人乙○○    │    　　　│　　　│
│　　│時12分　│  　　　　　│卡號：          │　　　　　│　　　│
│　　│　　　　│  　　　　　│0000000000000000│　　　　　│　　　│
├──┼────┼──────┼────────┼─────┼───┤
│ 四 │90.8.18 │  同右  　　│　  同右  　　　│5000元  　│有單  │
│　　│下午11時│  　　　　　│　  　　　　　　│　　　　　│　　　│
│    │7分     │            │                │          │      │
├──┼────┼──────┼────────┼─────┼───┤
│ 五 │90.8.13 │蘇珊那健康美│    同右  　　　│41000元   │有單  │
│　　│下午3時 │容中心  　　│　  　　　　　　│  　　　　│　　　│
│    │5分     │            │                │          │      │
├──┼────┼──────┼────────┼─────┼───┤
│ 六 │90.9.24 │台北市○○路│    同右        │3000元    │有單  │
│　　│下午6時 │2段125號1樓 │    　　　　　　│　　　　　│　　　│
│　　│9分 　　│思派爾科技有│    　　　　　　│　　　　　│　　　│
│　　│　　　　│限公司      │　  　　　　　　│　　　　　│　　　│
├──┼────┼──────┼────────┼─────┼───┤
│ 七 │90.7.5下│蘇珊那健康美│世華銀行        │41000元   │有單  │
│　　│午9時21 │容中心  　　│名義人乙○○    │  　　　　│      │
│　　│分    　│  　　　　　│卡號：          │　　　　　│      │
│　　│　　　　│  　　　　　│000000000000000 │　　　　　│      │
├──┼────┼──────┼────────┼─────┼───┤
│ 八 │90.7.19 │蘇珊那健康美│聯邦銀行        │11000元   │無單  │
│    │        │容中心      │名義人林雪美    │          │      │
│    │        │            │卡號：          │          │      │
│    │        │            │0000000000000000│          │      │
├──┼────┼──────┼────────┼─────┼───┤
│ 九 │90.7.20 │適得科技工業│    同右        │28000元   │有單  │
│    │        │有限公司    │                │          │      │
│    │        │            │                │          │      │
│    │        │            │                │          │      │
│    │        │            │                │          │      │
│    │        │            │                │          │      │
├──┴────┴──────┴────────┴─────┴───┤
│合計金額：201300元          　　　　　　　　　　　　　　　　　　　│
└─────────────────────────────────┘
┌───────────────────────────────────┐
│附表三：被告以持用冒名申辦之信用卡為不正當方法，由自動付款設備取得他人│
│之物犯行一覽表　　　　　　　　　　　　　　　　　　　　　　　　　　　　│
├──┬─────┬──────┬────────┬────┬─────┤
│編號│ 犯罪時間 │自動付款設備│  　使用卡別　  │金  額　│備　　　考│
├──┼─────┼──────┼────────┼────┼─────┤
│ 一 │90.3.26上 │中國信託商業│國泰銀行        │18000元 │          │
│　　│午9時50分 │銀行自動櫃員│名義人侯自行    │　　　　│          │
│　　│　　　　　│機　　　　　│卡號：          │　　　　│          │
│　　│　　　　　│　　　　　　│0000000000000000│　　　　│　　　    │
├──┼─────┼──────┼────────┼────┼─────┤
│ 二 │90.7.10上 │聯邦銀行自動│  同右  　　　  │10000元 │　　      │
│　　│午10時52分│櫃員機  　　│  　　　　　　  │　　　　│　　　　　│
│　　│  　　　　│　　　　　　│  　　　　　　  │　　　　│　　　　　│
├──┼─────┼──────┼────────┼────┼─────┤
│ 三 │90.8.2下午│同右  　　　│  同右  　　　  │5000元　│　　      │
│　　│9時50分   │　　　　　　│  　　　　　　  │　　　　│　　　　　│
├──┼─────┼──────┼────────┼────┼─────┤
│ 四 │90.7.11 　│世華銀行民權│世華銀行        │15000元 │          │ │
│　　│　　　　　│分行自動櫃員│名義人乙○○    │　　　　│          │ │
│　　│　　　　　│機　　　　　│卡號：  四三八  │　　　　│          │ │
│　　│　　　　　│　　　　　　│000000000000000 │　　　　│          │ │
├──┼─────┼──────┼────────┼────┼─────┤
│ 五 │90.7.13 　│同右  　　　│  同右  　　　  │10000元 │　        │
│　　│　　　　　│　　　　　　│  　　　　　　  │　　　　│　　　　　│
├──┼─────┼──────┼────────┼────┼─────┤
│ 六 │90.7.14 　│大安銀行永和│  同右  　　　  │4000元　│　        │
│　　│　　　　　│分行自動櫃員│  　　　　　　  │　　　　│　　　　　│
│　　│　　　　　│機　　　　　│  　　　　　　  │　　　　│　　　　　│
├──┼─────┼──────┼────────┼────┼─────┤
│ 七 │90.8.4  　│世華銀行民權│  同右  　　　  │2000元　│　        │
│　　│　　　　　│分行自動櫃員│  　　　　　　  │　　　　│　　　　  │
│　　│　　　　　│機　　　　　│  　　　　　　  │　　　　│　　　　　│
│　　│　　　　　│　　　　　　│  　　　　　　  │　　　　│　　　　　│
├──┼─────┼──────┼────────┼────┼─────┤
│ 八 │90.7.31   │聯邦銀行    │聯邦銀行        │18000元 │手續費    │
│    │          │            │名義人乙○○    │        │630元     │
│    │          │            │卡號：九五二二  │        │          │
│    │          │            │0000000000000000│        │          │
│    │          │            │                │        │          │
├──┼─────┼──────┼────────┼────┼─────┤
│ 九 │90.8.5    │聯邦銀行    │  同右          │2000元  │手續費    │
│    │          │            │                │        │100元     │
│    │          │            │                │        │          │
│    │          │            │                │        │          │
├──┴─────┴──────┴────────┴────┴─────┤
│合計金額：84000元     　　　　　　　　　　　　　　　　　　　　　　　　│
└───────────────────────────────────┘
┌───────────────────────────────────┐
│附表四：被告冒名申辦行動電話門號犯行一覽表　　　　　　　　　　　　　　│
├──┬───┬──────────────────┬────┬────┤
│編號│名義人│　　通　訊　業　者　及　門　號　　　│欠費金額│備　　考│
├──┼───┼──────────────────┼────┼────┤
│ 一 │乙○○│中華電信公司、門號：0000000000      │8331元  │        │
├──┼───┼──────────────────┼────┼────┤
│ 二 │同　右│和信電訊公司、門號：                │        │        │
│　　│　　　│(一)0000000000                        │5900元  │        │
│　　│　　　│                                    │    　　│        │
│    │      │(二)0000000000                        │5628元  │        │
│    │      │                                    │        │　　　　│
│    │      │(三)0000000000                        │4743元  │        │
├──┴───┴──────────────────┴────┴────┤
│合計：24602元             　　　　　　　　　　　　　　　　　　        │
└───────────────────────────────────┘
附錄：本案論罪科刑法條全文
中華民國刑法第216條
行使第條至第條之文書者，依偽造、變造文書或登載不實事項或
使登載不實事項之規定處斷。
中華民國刑法第210條
偽造、變造私文書，足以生損害於公眾或他人者，處五年以下有
期徒刑。
中華民國刑法第339條
意圖為自己或第三人不法之所有，以詐術使人將本人或第三人之
物交付者，處五年以下有期徒刑、拘役或科或併科1000元以下罰
金。
以前項方法得財產上不法之利益或使第 3 人得之者，亦同。
前二項之未遂犯罰之。
中華民國刑法第339條之2
 意 圖為自己或第三人不法之所有，以不正方法由自動付款設備
取得他人之物者，處三年以下有期徒刑、拘役或一萬元以下罰金
。
以前項方法得財產上不法之利益或使第三人得之者，亦同。
